臺灣桃園地方法院刑事判決　　　　　　　 92年度易字第614號
公　訴　人　臺灣桃園地方法院檢察署檢察官
被　　　告　乙○○
上列被告因賭博案件，經檢察官提起公訴（91年度偵字第12051號）
，本院判決如下：
    主  文
乙○○共同以賭博為常業，處有期徒刑陸月，如易科罰金，以
佰元折算壹日。扣案如附表一、二所示物品，均沒收。
    事  實
一、乙○○自民國（下同）91年2 月間起，在位於桃園縣蘆竹鄉
    ○○路254 號1 樓之公眾得出入之場所，意圖營利並基於常
    業之犯意，經營「富山電子遊戲場」（下稱「富山遊戲場」
    ），擺設電動賭博機具「雙魚座７ＰＫ」34台、「滿貫大亨
    」5 台及「八人座輪盤」1 台，其賭博之方法係採開分方式
    ，由賭客拿出至少新台幣（下同）100 元，以1 元兌換1 點
    2 分之比例向「富山遊戲場」之工作人員購買分數，場內工
    作人員即在賭客所欲把玩之賭博機台上開出賭客所購買之分
    數（即所謂「開分」），賭客可於上開電動賭博機台下注若
    干分數，若機台開出特定圖像或號碼，下注之賭客均可得下
    注分數不等倍數之分數，反之下注分數則悉歸乙○○所有，
    賭客如不續玩則可示意場內工作人員將機台上剩餘分數結算
    （即所謂「洗分」），以1000分兌換寄幣卡1 張之比例兌換
    寄幣卡，賭客得持寄幣卡至「富山遊戲場」外，向乙○○以
    每月薪資3 萬餘元所雇用之員工丙○○（已審結）以1 分兌
    換1 元之比例兌換現金。91年6 月間，乙○○又先後雇用楊
    淑貞（未審結）、己○○（已審結）、戊○○（已審結）、
    丁○○（已審結）於「富山遊戲場」內從事開分、洗分等工
    作，其4 人均以此為業並恃此為生。嗣於91年6 月29日凌晨
    1 時10分許（起訴書誤載為91年4 月16日14時30分許），適
    有賭客甲○○（所涉賭博犯行，業經台灣桃園地方法院檢察
    署檢察官職權不起訴）於上開「富山遊戲場」內把玩「雙魚
    座７ＰＫ」賭博機台並贏得1 萬分之積分，甲○○向乙○○
    兌換10張寄幣卡，並持寄幣卡於「富山遊戲場」外向丙○○
    兌換現金1 萬元時，為警當場查獲，並扣得如附表一、二、
    三所示之物。
二、案經桃園縣警察局大園分局報請台灣桃園地方法院檢察署檢
    察官偵查起訴。
    理  由
一、訊據被告乙○○矢口否認前揭犯行，辯稱伊雖為「富山遊戲
    場」之負責人，同案被告丙○○並不是「富山遊戲場」的員
    工，且其與證人即賭客甲○○兌換現金之行為，是他們二人
    私底下的行為，跟「富山遊戲場」無關，「富山遊戲場」只
    有兌換獎品給客人云云。經查：
  (1)被告丙○○為「富山遊戲場」之員工，其理由如下：被告丙○○於偵查及本院審理時雖否認其為「富山遊藝場」員工云
    云，惟查被告丙○○於警詢時自陳略以：我是富山遊藝場之
    員工，每月薪資新台幣三萬三千或三萬二千元許。自民國91
    年2 月起受僱迄今，負責該店洗分後兌換現金給持積分卡的
    客人（參91年偵字第12051 號卷第13頁背面）等語，又公訴
    人於本院審理時請求勘驗被告丙○○上開警詢筆錄之錄音記
    錄，經本院於93年11月24日審理期日勘驗結果「一、錄音帶
    記錄之內容與警詢筆錄的記載相符。二、詢問警員與被告間
    均為一問一答的方式，警員詢問以及被告答話的情形正常。
    」（參本院93年11月24日審判筆錄第4 頁），故被告丙○○
    前於警詢時所為之陳述，應係出於其自由意願，又被告丙○○於查獲後即經警方對其製作筆錄，考量被告於製作筆錄時
    應無充裕時間權衡其陳述之利害得失，且其內容亦較少受他
    人干預之可能，其內容應與案件之真實較為相近，且衡諸常
    情，被告丙○○當無故為反於真實之陳述而自陷賭博罪嫌訴
    追窘境之必要，故被告丙○○於警詢之陳述應屬可信，故被
    告丙○○應係「富山遊戲場」員工無誤。
  (2)被告丙○○有與賭客甲○○兌換現金之行為，其理由如下：
    被告丙○○於警詢時坦承有在「富山遊戲場」前騎樓之角落
    ，以新台幣1 萬元與賭客甲○○兌換10張積分卡，而其用之
    與賭客兌換之現金是前一班員工所交接的，如果不夠用可以
    再向櫃臺拿等語（參91年6 月29日被告丙○○警詢筆錄，偵
    卷第13頁至15頁），被告丙○○之警詢筆錄係出於被告丙○○之自由意願，已如上述，且被告丙○○所述之兌換現金情
    節，核與證人甲○○於警詢時之陳述，及證人甲○○於偵訊
    具結證稱「（問：富山遊藝場有在換錢賭博？）有。」、「
    （問：昨天賺了多少錢？）換了一萬，是用一萬分換的。」
    （參91年6 月29日偵訊筆錄，第106 頁背面）及「（問：這
    家換錢的方式？）我們要換錢時小姐就幫我們洗分，給我們
    一個牌子，再到門口兌換現金。」（參91年10月15日偵訊筆
    錄，第198 頁背面）等節，及證人甲○○於本院審理時具結
    證稱「（檢察官問：你在那邊曾經換過幾次錢？）兩次到三
    次。」、「（檢察官問：你為何知道可以換錢？）是有人來
    找我說他可以換錢。」、「（檢察官問：提示偵卷第一九九
    頁，你在當時檢察官問你，丙○○是否店裡的員工，你說不
    知道，但是去過店裡面十幾次，有一半的時間都有看過他，
    你說的他是誰？）他就是丙○○。」、「（審判長問：剛剛
    檢察官所給你看的偵查筆錄，你剛剛說偵查筆錄的他是丙○○，後來又補問換錢的人是不是丙○○，你回答說是，你的
    意思是不是就是每一次換錢的人就是丙○○？）是。」、「
    （審判長問：跟你說可以換錢的人，還有實際跟你換錢的人
    ，是同一個人嗎？）是同一個人，是丙○○。」等語大致相
    符，並有於證人甲○○身上所查獲之賭資1 萬元及寄幣卡10
    張扣案可稽，被告丙○○於警詢時之陳述，應屬可採。雖被
    告丙○○對於與證人甲○○兌換現金之行為，於偵訊時辯稱
    「（問：店中的客人是如何向你換？）他是跟我借，我身上
    有一兩萬元，就拿一萬元給他。」、「（問：你到店中做什
    麼？）我剛到店中就碰到他，他向我借，我就借他。」、「
    （問：電話？）我就借他，我不知道他住哪，也不知道他電
    話。」云云（參91年6 月29日被告丙○○偵查筆錄，偵卷92
    至93頁），而於本院訊問時又改變上開辯解，辯稱「因為我
    常常在店裡玩，當天我看甲○○有寄分卡，所以我就跟著他
    出去，我拿一萬元跟甲○○買十張的寄分卡，甲○○給我三
    百元分紅。然後我在拿寄分卡去店內玩或兌換菸酒等。」（
    本院92年5 月19日訊問筆錄），再改稱「我沒有換錢，查獲
    當天是因為我欠店裡面錢，店方跟我要錢，我就去跟證人甲○○買卡進去玩，以避免店家說我身上有現金叫我還錢。」
    云云（本院93年10月21日審判筆錄），然查，衡諸一般人於
    借款予他人時，縱使不先對債務人作徵信之動作，至少亦會
    掌握債務人之聯絡方法、年籍資料等，以利日後債權追索之
    常情，本件被告丙○○辯稱係借款1 萬元給證人甲○○，但
    對於證人甲○○之電話、住址等資料卻均毫不知情，已與常
    情有違，且證人即賭客甲○○於偵訊時亦具結陳稱並沒有向
    被告丙○○借過錢等語（參91年10月15日證人甲○○之偵訊
    筆錄，偵卷第199 頁），而被告丙○○於本院最後一次審理
    期日時又改稱「我只跟他（指證人甲○○）換一次，一萬元
    ，我也不知道他的名字。」，更足徵被告丙○○於偵查中辯
    稱係借錢給證人甲○○云云，顯屬虛偽不實；又查證人甲○○於兌換寄幣卡時並未交付300 元予被告丙○○等情，業據
    證人甲○○於偵訊時證稱「（問：當天換多少錢？）一萬。
    我已經拿到一萬元了，我剛剛拿到一萬元就被警查獲。」，
    及本院審理時具結陳稱「（辯護人問：他用什麼樣的價錢跟
    你收購？）用一比一的方式，一分一塊錢。」、「（檢察官
    問：你被警察查獲哪一天跟你換錢的人有無跟你說什麼？）
    沒有，直接卡拿給他，他錢就拿給我。」屬實，被告丙○○
    辯稱伊向證人甲○○買10張寄幣卡而證人甲○○給伊300 元
    分紅云云，亦不足採；又被告丙○○辯稱伊積欠「富山遊戲
    場」3 萬6 千元之債務，伊係怕店家知道伊有錢向伊追討，
    伊才會向證人甲○○買寄幣卡進去玩云云，惟查，被告丙○○上開辯解，無非係據被告丙○○所提出之「野馬遊藝場借
    幣資料表」一紙為據，然本件被查獲者為「富山遊戲場」，
    兩者間是否仍具有法律上之同一人格性，已有疑義，又被告
    丙○○所提出之「野馬遊藝場借幣資料表」一紙雖係於「富
    山遊戲場」內所查獲之文書（即附表二編號），然同樣於
    「富山遊戲場」內所扣得之「兌換物品記錄表」（即附表二
    編號）所載內容之真實性仍有疑問（詳後述），故尚難以
    被告丙○○所提出之借幣資料表即認被告丙○○有積欠「富
    山遊戲場」款項之事實，另被告乙○○於本院訊問時陳稱「
    （問：跟你借錢的人，有沒有人還錢？）只有丙○○借而已
    。」、「（問：你借給丙○○多少錢？）借給丙○○三萬元
    ，到現在還沒有還錢」等語（參本院92年6 月11日訊問筆錄
    ），若被告乙○○所稱僅有被告丙○○向渠借錢屬實，則被
    告乙○○對於被告丙○○所積欠金額之記憶應十分清晰，惟
    二人對於借款金額之陳述竟有所出入，亦足見被告丙○○所
    為欠款之辯解，應非屬真實；末查，同案被告即「富山遊戲
    場」之負責人乙○○於警詢時陳稱「客人每次開分，以一百
    元換一百二十分」（參91年6 月29日乙○○警詢筆錄，偵卷
    第10至11頁），其現金與分數之兌換比例，與證人甲○○於
    本院審理時所稱「二百元買二百四十分」相同，同案被告乙○○所述之兌換比例應屬可採，而被告丙○○若真係一般賭
    客，且根據被告丙○○之說詞，伊常到「富山遊戲場」把玩
    電玩，則被告丙○○理應熟知「富山遊戲場」內之分數兌換
    規定，基於為自身利益做最大之考量，被告丙○○理應向兌
    換比例較佳之「富山遊戲場」兌換分數（即1 萬元現金可兌
    換1 萬2 千分），而非係向證人甲○○兌換較少之分數（即
    1 萬元兌換1 萬分），被告丙○○辯稱係向證人甲○○買卡
    進去店裡玩云云，顯與常情不符。綜上，被告丙○○於偵訊
    及本院審理時所為之辯解均不足採，被告丙○○為「富山遊
    戲場」之員工，其職務內容係為「富山遊戲場」與賭客兌換
    現金，並恃此為業。
  (3)「富山遊戲場」可以兌換現金給客人，其理由如下：證人甲○○持寄幣卡與「富山遊戲場」員工即被告丙○○於店外兌
    換現金等情，業經被告丙○○於警詢中自陳不諱，已如前述
    ，且與證人甲○○於偵訊及本院審理時之證述大致相符，故
    「富山遊戲場」有兌換現金之行為，已可做初步認定；又查
    ，扣案之「顧客電話記錄」1 本（即附表三編號）內，該
    「顧客電話記錄」係「富山遊戲場」員工以電話招攬顧客所
    為之記錄（此經被告乙○○於本院審理時自陳不諱），其中
    第7 頁背面第20行係記載「螞（按應為「蟻」）慧榮000000
    0000好（都要到外面換很麻煩）」等語句，經檢察官傳訊證
    人蟻慧榮於偵訊中具結證稱「（問：富山電子遊戲場是否可
    以換錢？）我有去富山玩過一次，大約是去年七夕情人節時
    ，我是拿一千分的贈分去玩的，我有問小姐分數是否可以換
    錢，小姐說不可以，但他又說等一下有人找你換時，你就跟
    他換好了，後來我玩了一下，得到二、三千分就有人來問我
    說是否要換，雖然他沒有明說是要換錢，但我覺得他就是要
    跟我換錢，但因他們規定要五千分才可以換，我沒有到五千
    分，所以沒有辦法換，我就把分數打完就走了，我就只去過
    這次。」、「（問：店內小姐是否有打電話給你，叫你去店
    裡玩？）我只去過一次，但店裡小姐打電話給我十幾次，叫
    我去玩，說有新台子。」、「（問：你是否有跟小姐說你們
    店裡都要去外面換很麻煩？）有。」，衡諸常情，若「富山
    遊戲場」僅有提供獎品供客人兌換，則獎品兌換本屬合法之
    事，何必要讓客人跑到店外去兌換獎品，反而是金錢之兌換
    因涉及賭博罪嫌，為躲避司法機關之查緝，始有必要遠離遊
    藝場外進行兌換現金之行為，而證人甲○○於店外與被告丙○○兌換現金而被警方查獲之事實，更足以認定上開推論係
    屬合理，故亦足徵「富山遊戲場」確有與客人兌換現金之行
    為；末查，於現場雖扣有「兌獎物品記錄表」11張（即附表
    二編號），惟經檢察官提示「兌獎物品記錄表」予證人廖
    富盛閱覽，並詢問證人廖富盛為何兌換記錄表上會有「廖富
    盛」之名字，證人廖富盛答稱「我是去找朋友，從來沒有兌
    換過獎品，也沒有玩過」，而質之同案被告乙○○，被告乙○○則稱筆跡不是證人廖富盛的，檢察官再進一步追問被告
    乙○○本件扣案之兌獎名單是否不實在，被告乙○○即沈默
    不語，又檢察官再問證人廖富盛兌獎名單上簽名是否為伊所
    為，證人廖富盛答稱「是」，並表示剛剛檢察官所問的那一
    次情形伊記不清楚，而檢察官再繼續追問兌獎名單上為何有
    很多次「廖富盛」之簽名時，證人廖富盛亦沈默不語（以上
    均參92年3 月17日偵訊筆錄，偵卷第218 頁背面至第219 頁
    背面），若真有兌換獎品之情事者，則為何被告乙○○與證
    人廖富盛對於兌獎物品記錄表之陳述會有如此大之差異，可
    見扣案之兌獎物品記錄表上之記載均屬虛偽，係被告為防被
    警察查獲而來用以掩飾其賭博犯行之工具。
  (4)「富山遊戲場」內有與客人兌換現金之行為，已如前述，被
    告乙○○既為「富山遊戲場」之負責人，並恃此為業，當無
    不知情之可能，故被告乙○○常業賭博之犯行，事證明確，
    其犯行堪以認定。
二、核被告乙○○所為，係犯刑法第267 條之常業賭博罪。被告
    乙○○與同案被告己○○、丁○○、戊○○、丙○○等人就
    上開犯行彼此間有犯意聯絡及行為分擔，為共同正犯。爰審
    酌被告在前述遊戲場內所擺設之賭博機具甚多，獲利頗豐，
    敗壞社會風氣，賭博行為對社會秩序所生之危害，以及被告
    正值青壯年，不思以正途謀生，而以賭博為生，且犯後一再
    飾詞否認，犯後態度不佳，等一切情狀，量處如主文所示之
    刑，並諭知易科罰金之折算標準，以示懲儆。扣案如附表一
    所示之物，其中編號至之物，均核屬當場賭博之器具，
    其中編號至所示之現金，核屬兌換籌碼處之財物，不論
    屬犯人與否，均依刑法第266 條第2 項規定對被告諭知沒收
    之；而附表二所示等物，核屬供本件常業賭博犯行所用之物
    ，應依刑法第38條第1 項第2 款，對被告均諭知沒收。如附
    表三所示之物，其中編號所示之現金2 千6 百元，係被告
    乙○○皮包內所查得，且遍查全卷並無證據認與被告經營該
    遊樂賭場有關，另編號至之物，係被告乙○○個人隨身
    物品，亦不認與被告所犯前罪有直接相關，故均不宣告沒收
    ，併此敘明。
三、據上論斷，應依刑事訴訟法第299 條第1 項前段，刑法第28
    條、第267 條、第41條第1 項前段、第266 條第2 項，第38
    條第1 項第2 款，罰金罰鍰提高標準條例第1 條前段、第2
    條，判決如主文。
本案經檢察官張啟聰到庭執行職務。
中　　華　　民　　國　　94　　年　　 3 　　月　23　 　日
                      刑事第五庭審判長法  官  潘政宏
                                      法  官  邱滋杉
                                      法  官  周炳全
以上正本證明與原本無異。
如不服本判決，應於送達後10日內，向本院提出上訴狀。
                                      書記官  陳夏施
中　　華　　民　　國　　94　　年　　3 　　月　　23　　日
附表一
┌──┬────────┬───────┬──────┐
│編號│　名　　　　稱  │ 數　　　　量 │  備　　註  │
├──┼────────┼───────┼──────┤
│  │滿貫大亨        │5台           │IC板共48塊  │
├──┼────────┼───────┤            │
│  │雙魚座７ＰＫ    │34台          │            │
├──┼────────┼───────┤            │
│  │八人座馬戲團賓果│1台           │            │
├──┼────────┼───────┼──────┤
│  │寄幣卡          │6張           │            │
├──┼────────┼───────┼──────┤
│  │寄幣卡          │88張          │            │
├──┼────────┼───────┼──────┤
│  │甲○○之寄幣卡  │10張          │            │
├──┼────────┼───────┼──────┤
│  │櫃臺之賭資      │新台幣28600元 │            │
├──┼────────┼───────┼──────┤
│  │甲○○之洗分賭資│新台幣1萬元   │            │
├──┼────────┼───────┼──────┤
│  │兌換員丙○○身上│新台幣15500元 │            │
│    │賭資            │              │            │
└──┴────────┴───────┴──────┘
附表二
┌──┬────────┬───────┬──────┐
│編號│　名　　　　稱  │ 數　　　　量 │  備　　註  │
├──┼────────┼───────┼──────┤
│  │開洗分表        │1張           │            │
├──┼────────┼───────┼──────┤
│  │洗分紀錄卡      │2張           │            │
├──┼────────┼───────┼──────┤
│  │隔日卷簽送表    │2張           │            │
├──┼────────┼───────┼──────┤
│  │顧客使用隔日卷  │4張           │            │
├──┼────────┼───────┼──────┤
│  │空白隔日卷      │43張          │            │
├──┼────────┼───────┼──────┤
│  │開洗分紀錄表    │4張           │內含2張隔日 │
│    │                │              │券          │
├──┼────────┼───────┼──────┤
│  │隔日卷簽名表    │2張           │            │
├──┼────────┼───────┼──────┤
│  │中獎名單        │1張           │            │
├──┼────────┼───────┼──────┤
│  │兌獎物品紀錄表  │11張          │            │
├──┼────────┼───────┼──────┤
│  │二月份紀錄表    │10張          │            │
├──┼────────┼───────┼──────┤
│  │遊戲規則同意書  │9本           │            │
├──┼────────┼───────┼──────┤
│  │借幣資料表      │1張           │            │
├──┼────────┼───────┼──────┤
│  │提領單          │1張           │            │
├──┼────────┼───────┼──────┤
│  │隔日卷          │1本           │            │
├──┼────────┼───────┼──────┤
│  │開分鑰匙        │5支           │            │
├──┼────────┼───────┼──────┤
│  │新客戶資料表    │1張           │            │
├──┼────────┼───────┼──────┤
│  │貴賓卡          │48張          │            │
├──┼────────┼───────┼──────┤
│  │顧客資料名冊    │1本           │            │
├──┼────────┼───────┼──────┤
│  │查詢顧客電話記錄│1本           │內有紀錄共25│
│    │                │              │張          │
├──┼────────┼───────┼──────┤
│  │貴賓卡登記簿    │1本           │內有紀錄共5 │
│    │                │              │張          │
├──┼────────┼───────┼──────┤
│  │員工休假紀錄簿  │1本           │            │
├──┼────────┼───────┼──────┤
│  │員工開會紀錄    │2張           │            │
├──┼────────┼───────┼──────┤
│  │二月份上班紀錄表│1張           │            │
├──┼────────┼───────┼──────┤
│  │員工排休表      │3張           │            │
├──┼────────┼───────┼──────┤
│  │員工考勤表      │8張           │            │
├──┼────────┼───────┼──────┤
│  │員工履歷表      │1疊           │            │
└──┴────────┴───────┴──────┘
附表三
┌──┬────────┬───────┬──────┐
│編號│　名　　　　稱  │ 數　　　　量 │  備　  註  │
├──┼────────┼───────┼──────┤
│  │乙○○之電話簿  │1本           │            │
├──┼────────┼───────┼──────┤
│  │乙○○之記事本  │1本           │            │
├──┼────────┼───────┼──────┤
│  │電話單收據      │1張           │            │
├──┼────────┼───────┼──────┤
│  │乙○○皮包內之現│新台幣2260元  │其中包含100 │
│    │金              │              │元舊幣1張、 │
│    │                │              │10元舊幣1張 │
│    │                │              │、50元紀念幣│
│    │                │              │1張         │
└──┴────────┴───────┴──────┘
附錄法條：
中華民國刑法第二百六十七條(常業賭博罪)
以賭博為常業者，處二年以下有期徒刑，得併科一千元以下罰金
。
中華民國刑法第二百六十六條(普通賭博罪與沒收物)
在公共場所或公眾得出入之場所賭博財物者，處一千元以下罰金
。但以供人暫時娛樂之物為賭者，不在此限。
當場賭博之器具與在賭檯或兌換籌碼處之財物，不問屬於犯人與
否，沒收之
